【裁判字號】    95,上訴,120
【裁判日期】    950214
【裁判案由】    違反毒品危害防制條例
【裁判全文】
臺灣高等法院高雄分院刑事判決         95年度上訴字第120號
上  訴  人  臺灣高雄地方法院檢察署檢察官
被      告  甲○○
上列上訴人因被告違反毒品危害防制條例案件，不服臺灣高雄地
方法院94年度訴字第1885號中華民國94年9月27日第一審判決（
起訴案號：臺灣高雄地方法院檢察署94年度毒偵字第3328號），
提起上訴（移送本院併辦案號：同署94年度毒偵字第7599號），
本院判決如下：
    主  文
原判決關於施用第一級毒品部分及定執行刑均撤銷。
甲○○連續施用第一級毒品，累犯，處有期徒刑捌月，扣案之第
一級毒品海洛因壹包（淨重壹點貳壹公克）、壹包（毛重零點貳
公克）及殘留有第一級毒品海洛因之針筒壹支、殘留有第一級毒
品海洛因之分裝杓壹支均沒收銷燬之。
    事  實
一、甲○○前因搶奪案件，經原審法院以90年度訴字第2962號判
    決判處有期徒刑10月，並經本院以91年度上訴字第836 號、
    最高法院以91年度台上字第6026號裁判分別駁回上訴而確定
    ，於92年11月5 日縮刑執行期滿。又於90年間因施用毒品案
    件，經原審法院以90年度毒聲字第6820號裁定送觀察勒戒，
    因認有繼續施用毒品傾向，經該院以91年度毒聲字第56號裁
    定令入戒治處所強制戒治，嗣再經該院以91年度毒聲字第34
    00號裁定停止戒治，所餘期間付保護管束，而於91年12月20
    日強制戒治執行期滿，並經臺灣高雄地方法院檢察署檢察官
    以92年度戒毒偵字第3 號不起訴處分確定。
二、詎其仍未戒除毒癮，於上開強制戒治執行完畢釋放後5 年內
    ，仍基於施用第一級毒品海洛因之概括犯意，自94年3 月間
    某日起至同年9 月1 日止，在高雄市○○○街52號6 樓之5
    其居處，以針筒注射或將海洛因摻入香煙之方式，連續施用
    第一級毒品海洛因多次。嗣先於(1)94年4 月4 日15時30分，
    在其上開居處，經警查獲，並扣得第一級毒品海洛因1 包（
    查獲之另一包白粉，業經法務部調查局鑑定並無毒品反應）
    、針筒1 支及分裝杓1 支；(2)94年9 月2 日零時50分，於高
    雄市○○○路182 巷巷口，因遭原審法院通緝而為警查獲，
    並扣得第一級毒品海洛因1 包（毛重0.2 公克）。
三、案經高雄巿政府警察局新興分局報請臺灣高雄地方法院檢察
    署檢察官偵查起訴及移送本院併案審理。
    理  由
一、訊據被告甲○○對其於前揭時間施用海洛因之事實坦承不諱
    ，且被告兩次為警查獲後，採集其尿液送高雄市立凱旋醫院
    檢驗結果，均呈嗎啡陽性反應，有該院分別於94年4 月21日
    及同年9 月12日出具之濫用藥物尿液檢驗報告2 紙附卷可稽
    ，並有先後扣案之第一級毒品海洛因2 包、針筒1 支及分裝
    杓1 支可資佐證。94 年4月4 日扣案之毒品海洛因經送請法
    務部調查局鑑驗結果，確含第一級毒品海洛因成分（淨重1.
    21公克，空包裝重0.28公克），有該局94年7 月12日調科壹
    字第220020489 號鑑定通知書1 份在卷可憑；針筒1 支，經
    送檢驗，呈海洛因陽性反應，分裝杓1 支，檢驗結果，亦呈
    海洛因陽性反應，有高雄醫學大學附設中和紀念醫院0000-0
    00、0000-000號檢驗報告可證，94年9 月2 日扣案之海洛因
    1 包（毛重0.2 公克），經警員以試劑檢呈海洛因反應，被
    告亦承認確係海洛因無誤，有警訊筆錄在卷可考，是被告上
    開自白核與事實相符，自可採為認定犯罪事實之證據。
二、被告前因施用毒品，經原審法院以90年度毒聲字第6820號裁
    定送觀察勒戒，因認有繼續施用毒品傾向，經該院以91年度
    毒聲字第56號裁定令入戒治處所強制戒治，嗣經該院以91年
    度毒聲字第3400號裁定停止戒治，所餘期間付保護管束，而
    於91年12月20日強制戒治執行期滿，並經臺灣高雄地方法院
    檢察署檢察官以92年度戒毒偵字第3 號不起訴處分確定等情
    ，有臺灣高等法院被告前案紀錄表、臺灣高雄地方法院檢察
    署全國施用毒品案件紀錄表及本院被告院內索引卡紀錄表在
    卷足憑，被告確經強制戒治期滿後，5 年內再為本件施用第
    一級毒品之犯行；是本件事證明確，被告犯行洵堪認定，自
    應依法論科。
三、按海洛因為毒品危害防制條例第2 條第2 項第1 款所規定之
    第一級毒品，被告施用海洛因之行為，係觸犯該條例第10條
    第1 項之施用第一級毒品罪。被告持有海洛因，復進而施用
    ，其持有之低度行為，為施用之高度行為所吸收，不另論罪
    ；被告連續施用第一級毒品之犯行，時間緊接、手法相同，
    觸犯構成要件相同之罪，顯係基於概括犯意反覆為之，為連
    續犯，應依刑法第56條規定以一罪論，並加重其刑。被告前
    因搶奪案件，經原審法院以90年度訴字第2962號判決判處有
    期徒刑10月，並經本院以91年度上訴字第836 號、最高法院
    以91年度台上字第6026號裁判分別駁回上訴而確定，於92年
    11月5 日縮刑執行期滿，有臺灣高等法院被告前案紀錄表可
    參，其於執行完畢後5 年內再犯本件有期徒刑以上之罪，為
    累犯，應依刑法第47條之規定加重其刑，並依法遞加重之。
四、原審予以論罪科刑，固非無見；然查被告於94年9 月2 日為
    警查獲時，並扣得海洛因1 小包（毛重0.2 公克），原審就
    此並未及，自有未洽，檢察官上訴意旨以被告自94年4 月
    間起至同年9 月1 日10時許止，連續施用海洛因之犯行，原
    審未及審判，而指摘原判決不當，然查檢察官所指被告於上
    開時間施用海洛因之犯行，原判決業已論及，檢察官上開指
    摘，顯有誤會，其上訴非有理由，惟原判決此部分既有可議
    ，即屬無可維持，應由本院將原判決此部分及定執行刑撤銷
    改判；審酌被告前經強制戒治後，竟仍不知悔改，又為施用
    海洛因犯行，量刑自不宜從寬，惟念其施用毒品乃自戕行為
    ，及犯後坦承犯行，態度尚稱良好等一切情狀，仍如原判決
    量處如主文所示之刑，扣案之海洛因1 包（淨重1.2 公克）
    、1 包（毛重0.2 公克），經檢驗結果確含第一級毒品海洛
    因成分，應將之同視為第一級毒品；扣案之針筒及分裝杓各
    1 支，亦均呈第一級毒品海洛因殘渣反應，其上殘留之海洛
    因在客觀上已無從分析剝離，亦應視同毒品；上開扣案物，
    不問屬於被告與否，均應依毒品危害防制條例第18條第1 項
    前段規定，宣告沒收銷燬之。
五、至被告於94年4 月3 日至同年9 月1 日止（除起訴部分外）
    之施用第一級毒品犯行，雖未據公訴人起訴，然與已起訴部
    分有連續犯之裁判上一罪關係，當為起訴效力所及，本院自
    得一併審理，附此敘明。
六、關於被告施用第二級毒品部分，業經原審判決確定，故不予
    論列。
據上論斷，應依刑事訴訟法第369 條第1 項前段、第364 條、第
299 條第1 項前段，毒品危害防制條例第10條第1 項、第18條第
1 項前段、刑法第11條、第56條、第47條，判決如主文。
本案經檢察官許月雲到庭執行職務。
中    華    民    國    95    年    2     月    14    日
                  刑事第四庭    審判長法  官  蕭權閔
                                      法  官  林水城
                                      法  官  陳吉雄
以上正本證明與原本無異。
如不服本判決應於收受本判決後10日內向本院提出上訴書狀，其
未敘述上訴理由者，並得於提起上訴後10日內向本院補提理由書
狀（均須按他造當事人之人數附繕本）「切勿逕送上級法院」。
中    華    民    國    95    年    2     月    15    日
                                      書記官  梁美姿
附錄本件判決論罪科刑法條：
毒品危害防制條例第10條第1項
施用第一級毒品者，處 6 月以上 5 年以下有期徒刑。
                                                      Q


司法院資訊處製作；財團法人民間司法改革基金會備份。
